【裁判字號】    92,聲再,8
【裁判日期】    920227
【裁判案由】    聲請再審
【裁判全文】
臺灣高等法院刑事裁定                                九十二年度聲再字第八號
    再審聲請人
    即受判決人  甲○○
右列聲請人因案件，對於本院中華民國九十一年十二月四日第二審確定判決（九十一
年度上訴字第二０六九號），聲請再審，本院裁定如左：
    主  文
再審之聲請駁回。
    理  由
一、聲請意旨略稱：依證人卓明京、白添枝之證詞可知，本案土地之價值顯然高於實
    際撥款金額，洵無原判決所稱超額貸放或致生損害於汐止農會財產之情事，詎原
    確定判決對其等重要之證詞漏未審酌；又原確定判決認定本案土地之成交價格為
    每坪一萬三千五百元，應以此一價格為主要之參考依據來認定本件土地之市價，
    然顯與證人卓明京、吳俊逸、曾忠信證述以「參考現場案例」之鑑定方式不符，
    足見原確定判決對渠等證詞，亦漏未審酌；另原確定判決縱認本案土地價格不足
    四萬四千元，然是否能證明不足三萬二千元或二萬六千元之價值，原確定判決就
    此並未斟酌，逕認被告為背信罪之連續犯，顯有未當。以上均係足生影響於判決
    之重要證據，而原確定判決漏未審酌，為此聲請再審云云。
二、按刑事訴訟法第四百二十一條規定不得上訴於第三審法院之案件，其經第二審確
    定之有罪判決，如就足生影嚮於判決之重要證據漏未審酌者，亦得為受判決人之
    利益，聲請再審。所謂漏未審酌，乃指第二審判決前已發現而提出之證據，未予
    審酌而言，苟被捨棄之證據，已於理由內敘明其捨棄之理由者，即非漏未審酌。
    此所謂重要證據，必須該證據已足認定受判決人應受無罪、或免訴、或輕於原審
    所認定之罪名方可，如不足以推翻原審所認定罪刑之證據，即非足生影響於原判
    決之重要證據。經查關於聲請人甲○○自六十六年起至今，係汐止農會信用部主
    任，其對於所有貸款案件，有審核之權。甲○○確有如原確定判決事實欄六、九
    十所示之連續背信犯行，即甲○○意圖為蘇孝一之不法利益且有參與本件土地之
    投資，明知本件土地之價格為每坪一萬三千五百元（蘇孝一告知及其個人實際投
    資之價格），應以此一價格為主要之參考依據來認定本件土地之市價，竟由顏慶
    芳、吳初全將本件土地市價為每坪二萬六千元、三萬二千元、四萬四千元之不實
    資料，登載於其等放款業務上應作成之土地調查表上，並據上不實之價格，依據
    汐止農會向來對不動產估價之慣例（與八十三年三月五日起實施之汐止農會不動
    產估價辦法第三條相同），計算本件土地之估值，以符合蘇孝一欲申貸之額度。
    而甲○○明知上情，均予之核章通過，准許蘇孝一以蘇秋男名義貸款九千萬元、
    以其本人貸款二千萬元、一千八百九十萬元。致使汐止農會就本件土地之貸款金
    額，超出依實際市價每坪一萬三千五百元計算之放款值，而無法確保其擔保放款
    債權之安全，致生損害於汐止農會之財產等情，業經原確定判決審認明確，且聲
    請人核章通過之事實業據其自承在卷，原確定判決並就有利及不利於聲請人之證
    據論斷綦詳，此觀原確定判決理由欄之記載自明，本件聲請人主張原確定判決漏
    未審酌前揭聲請意旨所列諸項重要證據，惟查吳俊逸、卓明京之證詞，業經原確
    定判決審酌採信，此觀諸上開判決第三十一頁至三十三頁自明，核非所謂漏未審
    酌之證據；至白添枝、曾忠信所述，尚不足認定受判決人應受無罪、或免訴、或
    輕於原確定判決所認定罪名，經核均非足以推翻原審所認定連續背信罪刑之證據
    ，難謂係足生影響於原判決之重要證據，聲請人據以聲請再審，自難認為有再審
    理由，應予駁回。
三、依刑事訴訟法第四百三十四條第一項，裁定如主文。
中      華      民      國      九十二    年      二    月    二十七    日
                              台灣高等法院刑事第八庭
                                  審判長法  官  陳  祐  治
                                        法  官  王  炳  梁
                                        法  官  楊  炳  禎
右正本證明與原本無異。
不得抗告。
                                        書記官  廖  素  花
中      華      民      國      九十二    年      三    月       六     日


司法院資訊處製作；財團法人民間司法改革基金會備份。
